【裁判字號】    97,上訴,3089
【裁判日期】    971218
【裁判案由】    搶奪
【裁判全文】
臺灣高等法院臺中分院刑事判決        97年度上訴字第3089號
上  訴  人
即  被  告  乙○○
上列上訴人因搶奪案件，不服臺灣臺中地方法院97年度訴字第41
26號中華民國97年10月31日第一審判決（起訴案號：臺灣臺中地
方法院檢察署97年度偵字第22369號），提起上訴，本院判決如
下：
    主  文
上訴駁回。
    理  由
一、按依刑事訴訟法第三百五十條、第三百六十一條、第三百六
    十二條、第三百六十七條規定，不服地方法院之第一審判決
    而上訴者，須提出上訴書狀，並應敘述具體理由，為上訴必
    備之程式；其所提出之書狀未敘述上訴理由，或僅曾以言詞
    陳述上訴理由者，均應於上訴期間屆滿後二十日內補提理由
    書於第一審法院。第一審法院經形式審查，認逾期未補提上
    訴理由者，應定期間先命補正；逾期未補正者，為上訴不合
    法律上之程式，應以裁定駁回。倘已提出上訴理由，但所提
    非屬具體理由者，則由第二審法院以上訴不合法律上之程式
    ，判決駁回。而所謂具體理由，必係依據卷內既有訴訟資料
    或提出新事證，指摘或表明第一審判決有何採證認事、用法
    或量刑等足以影響判決本旨之不當或違法，而構成應予撤銷
    之具體事由，始克當之（例如：依憑證據法則具體指出所採
    證據何以不具證據能力，或依憑卷證資料，明確指出所為證
    據證明力之判斷如何違背經驗、論理法則）；倘僅泛言原判
    決認定事實錯誤、違背法令、量刑失之過重或輕縱，而未依
    上揭意旨指出具體事由，或形式上雖已指出具體事由，然該
    事由縱使屬實，亦不足以認為原判決有何不當或違法者（例
    如：對不具有調查必要性之證據，法院未依聲請調查亦未說
    明理由，或援用證據不當，但除去該證據仍應為同一事實之
    認定），皆難謂係具體理由，俾與第二審上訴制度旨在請求
    第二審法院撤銷、變更第一審不當或違法之判決，以實現個
    案救濟之立法目的相契合，並節制濫行上訴（最高法院九十
    七年度臺上字第八九二號刑事判決意旨參照）。
二、本件上訴人即被告乙○○（下稱被告）上訴意旨略以：被告
    於原審已坦承犯行，現在已中風二次，請求判處易科罰金，
    被告一定會好好的做人等語。
三、本院查：被告因不服原審法院之第一審判決而於九十七年十
    一月二十日（於同年十一月十一日收受原審判決書）向原審
    法院具狀提起上訴，有上開書狀附卷可稽。本案原審判決係
    依據被告自白、被害人甲○○○、證人楊坤達於警詢中指述
    及贓物認領保管單、現場圖、警員之職務報告書、搶奪現金
    之蒐證翻拍照片1張等證據，認定被告有搶奪罪犯行，事證
    明確，因而適用刑法第三百二十五條第一項規定，予以論罪
    科刑，認事用法，均核無違誤。復查被告曾有多次搶奪前科
    ，於九十六年間，復因搶奪案件，經台中地方法院以九十六
    年訴字第一七四八號判處有期徒刑一年、一年，應執行有期
    徒刑一年十月確定，嗣因其中一案符合中華民國九十六年罪
    犯減刑條例要件，經台中地方法院以九十六年度聲減字第五
    五四五號裁定減為應執行有期徒刑一年四月確定，甫於九十
    七年八月二十八日縮刑期滿執行完畢，有臺灣高等法院被告
    前案紀錄表及臺灣臺中地方法院檢察署刑案資料查註紀錄表
    各一份在卷可參，其受有期徒刑之執行完畢後，五年之內故
    意再犯有期徒刑以上之本罪，為累犯，自應依法加重其刑至
    明。是以被告以上開情詞，提起上訴，明顯對於原判決所認
    定之犯罪事實及量刑基礎不生動搖。綜上所述，原審判決對
    於被告論罪科刑，俱無違法不當之處，被告未提新事證，亦
    未依據卷內之訴訟資料，指摘原審決有何足以影響判決本旨
    之不當或違法，構成應予撤銷之具體事由，其上訴自屬違背
    法律上之程式，應予以駁回，爰依刑事訴訟法第三百六十七
    條前段、第三百七十二條之規定，不經言詞辯論判決如主文
    。
據上論斷，應依刑事訴訟法第三百六十七條前段、第三百七十二
條，判決如主文。
中    華    民    國    97    年    12    月    18    日
            刑事第八庭  審判長法  官  羅  得  村
                              法  官  張  靜  琪
                              法  官  吳  進  發
以上正本證明與原本無異。
如不服本判決應於收受送達後十日內向本院提出上訴書狀，其未
敘述上訴理由者，並得於提起上訴後十日內向本院補提理由書（
均須按他造當事人之人數附繕本）「切勿逕送上級法院」。
                              書記官  柯  孟  伶
中    華    民    國    97    年    12    月    18    日


司法院資訊處製作；財團法人民間司法改革基金會備份。
